【裁判字號】    98,抗,970
【裁判日期】    980629
【裁判案由】    假扣押
【裁判全文】
臺灣高等法院民事裁定                   98年度抗字第970號
抗  告  人    佑發科技有限公司
兼法定代理人  甲○○
抗  告  人    乙○○
                      樓之4
上列抗告人因與相對人益瑞電子股份有限公司間聲請假扣押事件
，對於中華民國98年3月31日臺灣桃園地方法院98年度裁全字第1
207號裁定提起抗告，本院裁定如下：
    主      文
原裁定廢棄。
相對人於原法院之聲請駁回。
聲請及抗告訴訟費用由相對人負擔。
    理      由
一、按債權人就金錢請求或得易為金錢請求之請求，欲保全強制
    執行者，得聲請假扣押。假扣押，非有日後不能強制執行或
    甚難執行之虞者，不得為之。請求及假扣押之原因應釋明之
    ，民事訴訟法第522條第1項、第523條第1項、第526條第1項
    定有明文。又新修正民事訴訟法第526條第2項，已將「債權
    人雖未為前項釋明，如就債務人所應受之損害已供法院所定
    之擔保者，得命為假扣押」之規定，修正為「前項釋明如有
    不足，而債權人陳明願供擔保或法院認為適當者，法院得定
    相當之擔保，命供擔保後為假扣押」，以與同條第1項規定
    「請求及假扣押之原因，應釋明之」相呼應。是請求及假扣
    押之原因，債權人如未先為釋明，縱就債務人所應受之損害
    供法院所定之擔保者，亦不得命為假扣押，必因釋明而有不
    足，並經債權人陳明願供擔保或法院認為適當者，始得命供
    擔保後為假扣押（最高法院94年度臺抗第665號、94年度臺
    抗第156號裁定參照）。
二、相對人於原法院聲請意旨略以：抗告人乙○○原任職於相對
    人公司，嗣與抗告人甲○○共謀對相對人為背信行為，不但
    造成相對人之客戶流失，或轉單至抗告人佑發科技有限公司
    （下稱佑發公司），造成相對人營業利益損失，甚至賤賣相
    對人之「PIT-S」產品，損害相對人之資產，渠等應對相對
    人負擔連帶損害賠償責任，經請求抗告人乙○○、甲○○及
    佑發公司處理，均未獲置理，恐日後有不能強制執行或甚難
    執行之虞，為保全強制執行，願供擔保聲請假扣押云云，固
    據相對人提出損害計算表、勞動契約書、公司登記查詢資料
    、審判筆錄、2006年年度期中業務檢討報告、2006期末檢討
    PIT-S、產品別銷貨統計表，差旅費請款單、客戶訂購單、
    發票、出貨單及樣品單、起訴書等件（以上均影本），釋明
    其請求之原因，惟就抗告人有何日後不能強制執行或甚難執
    行之虞之假扣押原因，並未提出可即時調查之證據以供釋明
    ，復於本院令其陳述意見，僅謂假扣押之原因不以債務人浪
    費財產，增加負擔或就其財產為不利益之處分，將達於無資
    力之狀態，或債務人移住遠處、逃匿無蹤或隱匿財產為限，
    惟仍未提出任何證據以釋明假扣押之原因，依上開說明，法
    院自不得准予假扣押。原裁定不察，准為假扣押，即有未合
    ，抗告意旨指摘原裁定不當，求予廢棄，為有理由，爰由本
    院廢棄原裁定，並駁回相對人假扣押之聲請。
三、據上論結，本件抗告為有理由，爰裁定如主文。
中    華    民    國    98    年    6     月    29    日
                  民事第十五庭
                      審判長法  官  林恩山
                            法  官  黃國忠
                            法  官  郭松濤
正本係照原本作成。
本裁定除以適用法規顯有錯誤為理由，不得再抗告。如提起再抗
告，應於收受送達後10日內委任律師為代理人向本院提出再抗告
狀，並繳納再抗告費新臺幣1,000元整。
中    華    民    國    98    年    6     月    29    日
                            書記官  方素珍


司法院資訊處製作；財團法人民間司法改革基金會備份。
